臺灣高等法院臺南分院刑事判決　　　　95年度上訴字第1148號
上　訴　人
即　被　告　甲○○
選任辯護人　史乃文　律師
上列上訴人因違反毒品危害防制條例案件，不服臺灣臺南地方法
院94年度訴字第1388號中華民國95年8月22日第一審判決（起訴
案號：臺灣臺南地方法院檢察署九十三年度偵字第一０五三四、
一０五三五號），提起上訴，本院判決如下：
    主  文
上訴駁回。
    事  實
一、甲○○明知愷他命（Ｋｅｔａｍｉｎｅ，又稱Ｋ他命）係毒
    品危害防制條例第二條第二項第三款所明定之第三級毒品，
　　竟基於販賣第三級毒品愷他命以營利之概括犯意，自民國九
　  十三年一月下旬起至同年三月二十五日止，以每公克約新臺
    幣（下同）三百元至四百五十元之價格，陸續向姓名、年籍
    不詳、綽號「耀仔」之成年男子，販入不詳數量之第三級毒
    品愷他命後，即利用門號0000000000號、000
    0000000號之摩托羅拉牌行動電話二支（序號分別為
　　000000000000000、0000000000
　  0000號）為聯絡工具，以每公克約六百五十元至七百元
    之價格，每次交易數量約二十至一百公克不等，有時販賣款
    項立即收取，有時則待蘇科領轉賣後再回帳之方式，在臺南
    市○○路與北安路口之「水濂洞ＰＵＢ」等地，連續五次販
    賣第三級毒品愷他命予蘇科領轉賣（蘇科領販賣第三級毒品
    部分，業經臺灣高等法院臺南分院判處有期徒刑三年），得
    款十四萬八千元。嗣經臺灣臺南地方法院檢察署檢察官指揮
    司法警察對蘇科領執行通訊監察，並於九十三年三月二十七
    日上午六時二十分許，前往臺南市○○區○○路五八０巷四
    九號五樓之三執行搜索查獲蘇領販毒之事，繼而依蘇科領之
    供述，於九十三年七月七日下午五時二十分許，持本院核發
    之搜索票，前往臺南市○○街○段二七號甲○○住處執行搜
    索，在其住處五樓寢室之冰箱內扣得第三級毒品愷他命一包
    （毛重三０．八九五公克），及摩托羅拉牌行動電話一支（
    含門號0000000000號之ＳＩＭ卡一枚），而查獲
    上情。
二、案經臺南市警察局第一分局報請臺灣臺南地方法院檢察署檢
    察官偵查起訴。
    理  由
甲、證據能力部分：
一、證人蘇科領九十三年五月十七日警詢證述：
  (一)按被告以外之人於檢察事務官、司法警察官或司法警察調查
    中所為之陳述，與審判中不符時，其先前之陳述具有較可信
    之特別情況，且為證明犯罪事實存否所必要者，得為證據，
    刑事訴訟法第一百五十九條之二定有明文規定。而所謂「較
    可信之特別情況」之情形，應就前後陳述時之各種外部情況
    進行比較，以資決定何者外部情況具有可信性。若陳述係在
    特別可信之情況下所為，則虛偽陳述之危險性即不高，雖係
    審判外陳述，或未經被告反對詰問，仍得承認其有證據能力
    。此條所稱之較可信之特別情況，包括：證人於本案是否具
    有利害關係，是否受外力干擾或有事後串謀之情形，以及證
    人於犯罪發生後不久，其對犯罪之狀況記憶猶新，比在時間
    上相隔較久之審判庭所為之證述為可靠，亦即在檢察事務官
    、司法警察官或司法警察調查中所為之陳述，比在法庭上之
    證述更有條理、清楚，更符合客觀情況等。
  (二)經查，證人蘇科領於九十三年五月十七日在警詢中之證述，
    雖屬審判外之陳述，且就被告是否有販買第三級毒品愷他命
    乙節，與原審審理時之陳述不相符合。然原審審酌證人蘇科
    領上開警詢筆錄作成之外部情況，係證人蘇科領於九十三年
    三月二十七日為警查獲並執行羈押後，於九十三年五月十七
    日警方提訊時，主動帶同警方前往其毒品販入來源即「南哥
    」位於臺南市○區○○街一段二七號之住處，並確認「南哥
    」駕駛之車號Ｊ四─三九六一號自小客車亦停放在該址騎樓
    下之後，回到警局製作而成，則斯時距離案發時點尚非久遠
    ，證人蘇科領之記憶理當較偵、審時鮮明，且證人蘇科領九
    十三年五月十七日之警詢筆錄，是在臺南海巡隊查緝組半開
    放之辦公室採一問一答之方式製作，而該辦公室之辦公桌都
    連在一起，其他同仁可以共見共聞，並未不法取供等情，業
    據證人即製作筆錄之警員傅俾義於原審審理時結證明確（見
    原審卷第一五０、一五一頁），足見證人蘇科領係在主動帶
    同警方確認其販入毒品之來源後，再於半開放空間內製作筆
    錄，警方自無以不正方法取供之理。再參以一般人於警詢中
    之陳述，衡情較少權衡利害得失或受他人干預。故證人蘇科
    領此部分警詢證述，乃屬其記憶清楚而較為可靠之陳述，應
    具有較可信之特別情況，而此部分證述復為證明被告犯罪事
    實存否所必要者，自具有證據能力。至於證人蘇科領雖指證
    ：警員說如果伊指認被告就可以具保停止羈押云云，惟經本
    院勘驗證人蘇科領九十三年五月十七日警詢錄音帶結果，警
    詢錄音帶係連續錄音，聲音清晰，證人蘇科領回答切題，而
    該次警詢筆錄關於證人蘇科領指證毒品上游係被告及其等交
    易之時、地、方式等節之記載，亦核與錄音帶內容意旨相符
    ，且警員於一問一答並將答案鍵入電腦後會再次確認證人蘇
    科領回答之內容，此有原審九十五年六月六日勘驗筆錄附卷
    可考（見原審卷第一一三至一一六頁）。另證人傅俾義業於
    原審審理時復結證稱：「（你們當時有無告訴他，如果講出
    南哥的話，可以交保或減刑的機會？）我們有告訴他如果供
    出上游的話，我們有破獲，可以報告檢察官依法減刑，我們
    沒有說可以交保，因為我們沒有權利去確定。」、「（九十
    三年五月十七日借提蘇科領時，你有無在車上提到有關監聽
    譯文內容的事情？）有聊天，內容大部分都是他毒品從哪裡
    來的。」、「（九十三年五月十七日借提蘇科領時，有無提
    到要供出南哥是誰，才可以交保？）我們是跟他解釋，依毒
    品危害防制條例供出上游，可以依法減刑，我們沒有跟他說
    交保，因為交保不是我們的權利。」等語明確（見原審卷第
    一四六、一四九頁）。併參之證人蘇科領於該次提訊後並未
    具保停止羈押，惟證人蘇科領於九十三年六月二十三日及七
    月二十六日之偵訊中，亦均陳明：其第三級毒品愷他命是向
    被告購買等語無訛（見偵卷二即九十三年度偵字第三四二０
    號卷第三九二、三九三、三九五、三九六、頁）。倘若證人
    蘇科領前揭指證為真，則其於九十三年五月十七日提訊後未
    能如願具保停止羈押時，即應知悉警員所言不實，又何以未
    向檢察官表示質疑之意，反而接繼於九十三年六月二十三日
    及七月二十六日偵訊中陳證如上，並告知檢察官稱：伊於九
    十三年五月十七日被借提出去，帶警員到現場及事後製作之
    筆錄均屬實在。被告即是伊所指之「南哥」。伊可以提供線
    索，但不敢當庭指認被告，因為怕被報復。伊不希望將來有
    不必要的麻煩，故不願意以證人身分就甲○○的部分作證等
    語在卷（見偵卷二第三九一、三九六、四０二、四０三頁）
    ？凡此，均有違事理。故而，證人蘇科領前揭指證，尚難信
    實。
二、按證人、鑑定人依法應具結而未具結者，其證言或鑑定意見
    ，不得作為證據，刑事訴訟法第一五八條之三定有明文。故
    證人蘇科領於九十三年五月十七日、六月二十三日及七月二
    十六日未具結之偵訊證述，無證據能力。
三、按被告以外之人於審判外之陳述，雖不符前四條之規定，而
    經當事人於審判程序同意作為證據，法院審酌該言詞陳述或
    書面陳述作成時之情況，認為適當者，亦得為證據，刑事訴
    訟法第一百五十九條之五第一項定有明文。查證人傅俾義偵
　　查中之證述、證人蘇科領持用之門號0000000000
　  號行動電話自九十三年一月十二日起至同年二月十九日及九
    十三年一月二十日起至同年七月八日之通聯紀錄、被告記載
    之帳冊、行政院衛生署管制藥品管理局檢驗成績書、搜索及
    扣押筆錄、扣押物品目錄表、查獲照片、通訊監察書四份、
    通訊監察光碟片一片毒品鑑定報告等證據，被告及其選任辯
    護人均同意有證據能力，是原審審酌該言詞陳述或書面陳述
    作成時之情況，認為適當，自得採為證據。
乙、實體認定：
一、訊據被告固坦承：是以門號0000000000號行動
    電話號碼和證人蘇科領聯絡，其中原審卷第十四至二二頁所
    附通訊監查譯文，均是伊與證人蘇科領之對話無誤。伊知
    悉愷他命係毒品危害防制條例第二條第二項第三款所明定之
    第三級毒品，仍自九十三年一月下旬起至同年三月二十五日
    止，陸續向不詳姓名年籍綽號「耀仔」之成年男子，購入數
    量不詳之第三級毒品愷他命。經臺灣臺南地方法院檢察署
    檢察官指揮司法警察員對證人蘇科領執行通訊監察，並於九
    十三年三月二十七日上午六時二十分許，前往臺南市○○區
    ○○路五八０巷四九號五樓之三執行搜索查獲，繼而依蘇科
    領之供述，於九十三年七月七日下午五時二十分許，持原審
    搜索票前往伊位於臺南市○○街○段二七號住處執行搜索時
    ，在該住處五樓寢室之冰箱內扣得伊所有之第三級毒品愷他
    命一包（毛重三０．八九五公克）及摩托羅拉牌之行動電話
    一支（含門號0000000000號之ＳＩＭ卡一枚）等
    節不諱，惟矢口否認有販賣第三級愷他命之犯行，辯稱：伊
    沒有販賣第三級毒品給證人蘇科領，蘇科領和被告有私人恩
    怨，所以才說我販賣毒品給他等語。惟查：
  (一)證人蘇科領自九十三年過年起至同年三月二十五日止，剛開
    始以回帳之方式（即先以每公克七百元之價格，拿取毒品後
    ，再以賣出毒品之現金清償）向南哥【經指認結果，係被告
    甲○○】販入第三級毒品愷他命，之後則以每公克六百五十
    元之現金價格，向南哥販入愷他命。每次交易數量最少二十
    公克（每公克六百五十元，共一萬三千元）、最多一百公克
    （買的數量多時，先付一半即三萬二千五百元，另一半以回
    帳方式支付至三萬五千元），最後一次是九十三年三月二十
    五日，在臺南市北區○○○○路口水濂洞ＰＵＢ買愷他命六
    十公克，當時伊並沒有拿錢給南哥，因為準備以回帳方式支
    付毒品代價。南哥駕駛車號Ｊ四─三九六一號喜美三門銀色
    轎車，行動電話門號是0000000000號等節，業經
    證人蘇科領於九十三年五月十七日警詢時證述綦詳（見警卷
    一第九、十頁），並經原審勘驗警詢錄音帶無訛（見原審卷
    第一一五至一一六頁）。而證人蘇科領自承販賣第三級毒品
    愷他命之行為，復經臺灣高等法院臺南分院判處有期徒刑三
    年在案，有該院九十四年度上訴字第五九號刑事判決在卷可
    考（見偵卷一第五五至五七頁）。另警方依證人蘇科領之供
    述，於九十三年七月七日下午五時二十分許，持原審核發之
    搜索票，前往臺南市○○街○段二七號甲○○住處執行搜索
    ，亦在其住處五樓寢室之冰箱內扣得白色粉末一包，及門號
    為0000000000號之摩托羅拉牌行動電話一支；而
    上開扣案之白色粉末一包，經送請行政院衛生署管制藥品管
    理局檢驗結果，確實檢出愷他命成分，實稱毛重三０．八九
    五公克等節，有原審搜索票、臺南市警察局第一分局搜索扣
    押筆錄、扣押物品目錄表、照片及行政院衛生署管制藥品管
    理局九十四年十二月二日管檢字第０九四００一一八四二號
    檢驗成續書附卷足稽（見警卷一第十四至十六頁、原審卷第
    六九頁）。
　(二)此外，並有臺灣臺南地方法院檢察署通訊監察書、通訊監察
    電話附表（見原審卷第六二至六七、七三至七四頁）、通訊
    監察譯文（見偵卷二第五五頁、原審卷第十四至十七、十九
    、二一頁）及通聯紀錄在卷可參，其中經被告自認為他和蘇
    科領之通訊，內容為：「（被告）那一批你有沒有興趣？」
   「那一批你還要嗎？」，「那天你在汽車賓館試的那個，有
    沒有，我今天有人還要再拿200下來給我啦。」，「如果你
    要的話，我就留50給你啦。」等語。證人蘇科領於偵查中亦
    具結證稱：「監聽譯文是他（被告）朋友在賣搖頭丸，我朋
    友打電話向我問價錢，我就打電話問他，叫他幫我問價錢」
    等語（見核退偵68卷第40頁），然查：如果係蘇科領的朋友
    向被告的朋友問價錢，為何不直接打電話問被告的朋友，而
    要問被告？且該通話內容並未說到金額，且係由被告提出購
    買要約，而非被動回答價錢，故蘇科領所稱不實在，依監聽
    內容，應可證明係被告向蘇科領兜售愷他命。
  (三)因此，證人蘇科領指證：被告有於前揭時、地，販賣第三級
    毒品愷他命予伊等語，依監聽譯文之佐證，足以信實。被告
    辯稱：伊沒有販賣第三級毒品給證人蘇科領云云，要難採信
    。至於證人蘇科領嗣於原審審理時改口證稱：警員說如果伊
    指認被告就可以具保停止羈押，故才於九十三年五月十七日
    警詢中指認愷他命之來源係被告云云，應非可採。
  (四)又第三級毒品愷他命為政府嚴予查緝之違禁物，而販賣毒品
    之刑責甚重，其法定本刑為最輕有期徒刑五年以上之重刑，
    是如販賣毒品者苟無利潤可圖，衡情應無甘冒被查緝法辦重
    刑之危險而無端平價供應他人。況且，被告供稱給證人蘇科
    領愷他命時，愷他命每公克約三百元至四百五十元（見警卷
    一第七頁），而依證人蘇科領之指證，被告販賣第三級愷他
    命係採回帳及現金交易二種方式，其中回帳係以每公克七百
    元計算愷他命價格，而現金交易則以每公克六百五十元計之
    ，益見被告並非單純平價轉讓愷他命予證人蘇科領販賣，而
    是具有販賣第三級毒品愷他命藉以營利之故意及行為無疑。
  (五)被告雖辯稱：證人蘇科領已於另案陳明持有第三級毒品愷他
    命之來源係乙○○，並非係伊。伊所有之愷他命，係向綽號
   「耀仔」之人購買的云云，而證人蘇科領於原審審理時亦附
    和上詞，證稱：因為警員告知只要指證愷他命之來源是被告
    ，就可以交保，故為上開指證，其實愷他命之來源是乙○○
    ，乙○○之綽號叫「耀仔」、「明仔」、「達仔」等情。惟
    觀諸證人蘇科領於警、偵訊及另案審理時，均不曾敘及乙○
    ○尚有綽號叫「耀仔」，且被告於原審審理時亦稱：不清楚
    耀仔姓名為何，但別人都叫他老闆、阿耀、矮子猴、龜仔子
   （臺語）。伊認識乙○○，耀仔不是乙○○等語在卷（見原
    審卷第一九四至一九六頁），且蘇科領於其自己販賣毒品之
    案件中並未提及毒品來源為乙○○，故並未因而查獲乙○○
    販毒之情，有臺灣臺南地方法院檢察署九十四年二月廿一日
    南檢惟德九十三偵四七八五字第九三九五號函在本院九十四
    年上訴字第五九號蘇科領違反毒品危害防治條例卷第四十六
    頁可按（見該案影印卷），顯見證人蘇科領於原審審理時證
    稱：伊持有之愷他命來源是乙○○，乙○○又叫「耀仔」、
    「明仔」、「達仔」乙節，有迴護被告之情，不足採信。再
    者，證人蘇科領就卷附通訊監察譯文之內容結證稱：係被告
    之朋友耀仔有愷他命，故伊有去汽車賓館試用，當時被告也
    在場。又被告之朋友有拿二百公克之愷他命給被告，叫伊幫
    忙銷售。另伊有跟耀仔拿愷他命，因為被告都有去找耀仔，
    故伊想說錢拿給被告幫忙轉交給耀仔，才會詢問被告錢夠不
    夠給耀仔，耀仔都會跟被告講伊欠多少錢，被告再來收錢。
    伊係告訴別人有接阿南即被告之愷他命，因為被告都跟耀仔
    在一起，所以伊都說阿南那邊，沒有說耀仔那邊等語（見原
    審卷第一五八、一六０、一六一頁），則證人蘇科領既然證
    稱係向綽號耀仔之人購買愷他命，又豈有不直接與耀仔聯繫
    交易事宜或告知別人係接耀仔之愷他命，反而是由被告詢問
    證人蘇科領要保留多少愷他命，事後並與被告談及會帳一事
    ，更告知姓名、年籍不詳之男子，有接被告之愷他命等情之
    理（見原審卷第十四至十七、十九、二一頁、偵卷二第五五
    頁）？凡此足徵證人蘇科領持有愷他命之來源，當是有電話
    聯繫之被告至明。其前揭證稱：係向被告之朋友耀仔購買愷
    他命云云，核與事理有悖，尚難採信。
  (六)被告另雖辯稱：伊與證人蘇科領有怨隙云云，而證人蘇科領
    亦附和其詞。惟被告業於警詢時陳稱：伊和證人蘇科領完全
    沒有仇恨怨隙，是很好的朋友，認識約有二、三年等語明確
   （見警卷一第五頁），且經對照其等二人陳述結怨之情節，
    就發生口角是在監聽譯文所示時間之前或之後等關鍵事項，
    亦不相合（見原審卷第一六一、一六二、一九四頁）。再參
    以被告與證人蘇科領於九十三年一、二月間通聯次數頻繁，
    此復有通聯紀錄及通訊監察譯文可稽，而證人蘇科領並證稱
    ：「（你剛剛說欠了四、五萬元，對他懷恨在心，為何會跟
    他講了那麼多電話，跟他調毒品？）他知道我當時狀況不好
    ，那段時間他沒有跟我討錢。」、「（口角有無發生在剛剛
    檢察官提示的監聽譯文中？）沒有，是在之前，因為那時候
    他向我討錢，我們有發生糾紛，之後我們沒有聯絡，後來有
    碰面，他知道我狀況不好，不討錢才又聯絡。」等語（見原
    審卷第一六一、一六二頁），顯見二人於案發當時交情不差
    ，且縱有口角，事後亦已無罣礙。從而，被告前揭辯稱，尚
    難認與事實相符，而據以認定證人蘇科領之指證是出於報復
    之意不足取。
  (七)至於被告販賣愷他命予證人蘇科領之次數及所得，因未見被
    告或蘇科領就二人交易之日期、次數及金額等節有何摘記備
    忘，被告復否認有販賣之情，故僅得基於罪疑為輕之原則，
    參酌證人蘇科領證述之金額、次數及交易方式等節後，以最
    有利於被告之方式認定之。依此觀諸證人蘇科領於警詢及本
    院審理證稱：伊剛開始係以回帳之方式（即先以每公克七百
    元之價格，拿取毒品後，再以賣出毒品之現金清償）向被告
    販入第三級毒品愷他命，之後則以每公克六百五十元之現金
    價格，向被告販入愷他命。每次交易數量最少二十公克（每
    公克六百五十元，共一萬三千元）、最多一百公克（買的數
    量多時，先付一半即三萬二千五百元，另一半以回帳方式支
    付至三萬五千元），最後一次三月二十五日是在臺南市北區
    ○○○○路口水濂洞ＰＵＢ買愷他命六十公克，當時伊並沒
    有拿錢給南哥，因為伊準備以回帳方式支付毒品代價。伊於
    偵訊時所稱扣案之愷他命是九十三年三月二十五日，在水濂
    洞ＰＵＢ購買的，伊購買愷他命之次數總共約五次，每次最
    少二十克，最多一百克，大多買五十克，現金交易一克六百
    五十元，回帳方式是七百元之內容無訛【證人蘇科領另雖證
    稱伊所有之愷他命上游是耀仔，故偵查中指證毒品上游係被
    告乙節不實，惟不足採信，詳如上述】（見卷卷一第九、十
    頁；原審卷第一六九至一七一頁），足見被告販賣愷他命之
    次數，應以最低次數五次計之。另被告販毒之所得，則為十
    四萬八千元【證人蘇科領於九十三年三月二十五日販入愷
    他命後，尚未給付金錢予被告，故被告此次無販毒所得。
    證人蘇科領至少買過一次每公克以六百五十元計價之二十公
    克愷他命，則被告販毒所得為一萬三千元。證人蘇科領至
    少買過一次一百公克愷他命，依證人蘇科領所述，會先付一
    半即三萬二千五百元，另一半以回帳方式支付至三萬五千元
    ，故被告販毒所得為六萬七千五百元。依證人蘇科領陳證
    購買愷他命之重量大多為五十公克，交易愷他命之方式，先
    係以回帳（每公克七百元），後以現金交易（每公克六百五
    十元）為之等語，故剩餘二次之毒品交易，均以五十公克計
    之，而每公克價格則分別以回帳每公克七百元及現金交易每
    公克六百五十元計之，因此被告二次販毒所得為六萬七千五
    百元】。
  (八)綜上所查，被告所辯均屬卸責之詞，洵無足採，本件事證已
    臻明確，其販賣第三級毒品愷他命之犯行，足以認定。
二、按愷他命業經列入毒品危害防制條例第二條第二項第三款所
    規定之第三級毒品，禁止製造、販賣、運輸，毒品危害防制
    條例第二條第二項第三款、附表三及第四條第三項分別定有
    明文。故核被告販賣愷他命之行為，係犯毒品危害防制條例
    第四條第三項之販賣第三級毒品罪。被告非法持有愷他命之
    低度行為，已為其進而販賣之高度行為所吸收，不復另論。
  　按刑法第二條第一項規定：「行為後法律有變更者，適用行
    為時之法律。但行為後之法律有利於行為人者，適用最有利
    於行為人之法律」。而被告行為後，刑法第五十六條連續犯
    之規定，業於九十四年二月二日修正公布刪除，並於九十五
    年七月一日施行，則被告之犯行，因行為後刑法業已刪除連
    續犯之規定，此刪除雖非犯罪構成要件之變更，但顯已影響
    行為人刑罰之法律效果，自屬法律有變更，依修正施行後刑
    法第二條第一項規定，比較新、舊法結果，仍應適用較有利
    於被告之行為時法律即修正施行前之刑法論以連續犯（最高
    法院九十五年第八次刑事庭會議決議參照），是被告先後多
    次販賣第三級毒品愷他命之犯行，時間緊接，方法相同，觸
    犯犯罪構成要件相同之罪名，顯係基於概括犯意反覆實施，
    為連續犯，應依修正施行前刑法第五十六條連續犯之規定論
    以一罪，並依法加重其刑。另被告雖稱：伊有供出毒品上游
    等語，然被告供出毒品之來源，並未因而查獲，有臺南市警
    察局第一分局函文可按（見原審卷第七九至八八、一三五頁
    ），自難以毒品危害防制條例第十七條規定減輕其刑。
三、原審因予適用毒品危害防制條例第四條第三項、第十九條第
    一項，刑法第二條第一項前段、第十一條前段、第三十八條
    第一項第一款、第二款，修正施行前刑法第五十六條，並審
    酌被告犯罪之動機、目的、手段、品性、智識程度，為謀不
    法利益，竟連續販賣愷他命供證人蘇科領轉賣，戕害國民身
    心健康至鉅，對社會風俗及安寧秩序損害非輕，並斟酌其犯
    罪所得、販賣次數及期間，及犯後否認犯行，猶未見悔意，
    等一切情狀，量處有期徒刑六年四月，查扣被告持有之第三
    級毒品一包，經鑑識後檢出第三級毒品愷他命之成分，毛重
    三０．八九五公克，屬違禁物，爰應依刑法第三十八第一項
    第一款規定宣告沒收。查扣第三級毒品愷他命之外包裝袋一
    個、摩托羅拉牌之行動電話一支（含門號00000000
    00號之ＳＩＭ卡一枚），及未扣案之摩托羅拉牌、序號為
    00000000000000號行動電話一支（含門號0
    000000000號之ＳＩＭ卡一枚）（電話序號詳見卷
    外之通聯紀錄資料），業據被告陳明係其所有之物，且被告
    使用上開二支電話聯絡證人蘇科領，連續販賣第三級愷他命
    多次之行為，依刑法第三十八條第一項第二款及毒品危害防
    制條例第十九條第一項前段規定宣告沒收。又未扣案之摩托
    羅拉牌、序號為00000000000000號行動電話
    一支（含門號0000000000號之ＳＩＭ卡一枚），
    如全部或一部不能沒收時，追徵其價額。被告販賣毒品所得
    ，為十四萬八千元，已如前述，爰依毒品危害防制條例第十
    九條第一項宣告沒收，如全部或一部不能沒收時，以其財產
    抵償之。本院核其認事用法俱無不合，量刑亦稱妥適，被告
    上訴意旨否認犯罪，空言指摘原判決不當，為無理由，應予
    駁回。
四、起訴意旨另謂：被告基於販賣第三級毒品之概括犯意，多次
    販賣第三級毒品愷他命予其他不詳姓名年籍綽號「耿」、「
    黑」等十多人。因認被告涉犯毒品危害防制條例第四條第三
    項販賣第三級毒品罪嫌。
  (一)按犯罪事實，應依證據認定之，無證據不得認定犯罪事實；
    又不能證明被告犯罪者，應諭知無罪之判決。刑事訴訟法第
    一百五十四條第二項、第三百零一條第一項分別定有明文。
    次按認定不利於被告之事實，須依積極證據，苟積極證據不
　　足為不利於被告事實之認定時，即應為有利於被告之認定，
　  更不必有何有利之證據。最高法院三十年上字第八一六號著
    有判例可資參照。
  (二)公訴人認被告違犯此部分犯行，無非係以扣案之帳冊內容為
    其主要論據。訊據被告堅決否認上情，辯稱：查扣帳冊是備
    忘錄，金額變多是加上利息，伊欠人家的是買愷他命的錢，
    人家欠伊是拿車來借錢的記錄。伊沒有販賣愷他命予「耿」
    （即證人王耿宏）、「黑」等十多人等情，並舉證人王耿宏
    及本票一紙為證。
  (三)證人王耿宏於原審審理時雖附和被告之詞，結證稱：有向被
    告借過錢，其中一次借十六萬元，並簽發金額十六萬元之本
    票一紙等語（見原審卷第一八０、一八二頁），復有本票在
    卷可參（見原審卷第四八頁）。然經詰問結果，證人王耿宏
    結證稱：伊向被告借款十六萬元，約定利息一萬元，全部清
    償十七萬元，每月至少還一萬元，有時多還的部分當作利息
    。伊清償上開借款時，借款總額不會愈來愈多等語（見原審
    卷第一八六、一八七頁），核與扣案帳冊中記載「耿：一六
    五０００」→「一五００００」→「一七六０００」→「一
    六六０００」→「一七六五００」之內容不符，故證人王耿
    宏前揭證詞，尚難採信。
  (四)惟縱使如此，扣案帳冊究竟是記載何種消費之紀錄，並無其
    他積極證據足供原審酌參。從而，尚難依據公訴人所舉之證
    據，認定被告確曾販賣第三級毒品愷他命予證人王耿宏及姓
    名、年籍不詳、綽號叫「黑」等十多人之事實。揆諸前揭判
    例意旨，既然不能證明被告此部分犯罪事實，而公訴人又認
    為此部分與前揭起訴之販賣第三級毒品愷他命予證人蘇科領
    販賣之部分，有連續犯之裁判上一罪關係，揆諸前揭法條及
    判例意旨，爰不另為無罪之諭知。
據上論結，應依刑事訴訟法第368條，判決如主文。
本案經檢察官趙中岳到庭執行職務。
中　　華　　民　　國　　96　　年　　1 　　月　　23　　日
                  刑事第五庭    審判長法　官  楊明章
                                      法　官  顏基典
                                      法　官  楊子莊
以上正本證明與原本無異。
如不服本判決，應於收受本判決後十日內向本院提出上訴書狀。
其未敘述上訴理由者並得於提起上訴後十日內向本院補提理由書
狀（均須按他造當事人之人數附繕本）「切勿逕送上級法院」。
　　　　　　　　　　　　　　　　　　　書記官  王全龍
中　　華　　民　　國　　96　　年　　1 　　月　　24　　日
附錄法條：
毒品危害防制條例第四條第三項：
製造、運輸、販賣第三級毒品者，處五年以上有期徒刑，得併科
新臺幣五百萬元以下罰金。
